臺灣基隆地方法院民事裁定  
111年度監宣字第99號
聲  請  人  許淑玲  

相對人即受
監護宣告人  許德清  



利害關係人  許志強  


上列聲請人聲請對相對人監護宣告事件，本院裁定如下：
    主    文
宣告許德清（男、民國00年0月00日生、身分證統一編號：Z0000
00000號）為受監護宣告之人。
選定許淑玲（女、民國00年00月00日生、身分證統一編號：Z000
000000號）為受監護宣告之人之監護人。
指定許志強（男、民國00年0月00日生、身分證統一編號：Z0000
00000號）為會同開具財產清冊之人。
聲請費用新臺幣壹仟元由受監護宣告之人負擔。
    理    由
一、聲請意旨略以：聲請人之父即相對人許德清因車禍，致不能
    為意思表示或受意思表示，為此聲請對其為監護之宣告，並
    聲請選任聲請人為監護人及指定利害關係人許志強為會同開
    立財產清冊之人等語。
二、按對於因精神障礙或其他心智缺陷，致不能為意思表示或受
    意思表示，或不能辨識其意思表示之效果者，法院得因本人
    、配偶、四親等內之親屬、最近一年有同居事實之其他親屬
    、檢察官、主管機關或社會福利機構之聲請，為監護之宣告
    ，民法第14條第1項定有明文。次按受監護宣告之人應置監
    護人；法院為監護之宣告時，應依職權就配偶、四親等內之
    親屬、最近一年有同居事實之其他親屬、主管機關、社會福
    利機構或其他適當之人選定一人或數人為監護人，並同時指
    定會同開具財產清冊之人；法院選定監護人時，應依受監護
    宣告之人之最佳利益，優先考量受監護宣告之人之意見，審
    酌一切情狀，並注意下列事項：一受監護宣告之人之身心狀
    態與生活及財產狀況。二受監護宣告之人與其配偶、子女或
    其他共同生活之人間之情感狀況。三監護人之職業、經歷、
    意見及其與受監護宣告之人之利害關係。四法人為監護人時
    ，其事業之種類與內容，法人及其代表人與受監護宣告之人
    之利害關係，民法第1110條、第1111條第1項及第1111條之1
    亦分別定有明文。
三、經查：
  ㈠聲請人主張之前揭事實，業據其提出戶籍謄本、基隆市立醫
    院三軍總醫院病症暨失能診斷證明書為證。復經本院囑託長
    庚醫療財團法人基隆長庚紀念醫院就相對人之精神狀態予以
    鑑定，鑑定結果略以：許員（即相對人）包有尿布、無法自
    行行走，答非所問。其生活狀況及現在身心狀態經檢查結果
    ：無法自由行走，接受、維持及保存外界訊息之能力嚴重缺
    損，無適當臉部表情變化，可與人溝通及交流，但有答非所
    問之狀況，且無法正確回答子女名字，思考貧乏，無經濟活
    動能力，日常生活無法自理，需完全依賴專人24小時全日照
    護，社會功能嚴重缺損，目前安置於基隆市私立長青老人養
    護中心接受照顧。綜合以上所述，許員之過去生活史、疾病
    史、身體檢查及精神狀態檢查結果，認目前許員因「失智症
    」，致其為意思表示、受意思表示和辨識其意思表示效果之
    能力已達「完全不能」之程度等語，有長庚醫療財團法人基
    隆長庚紀念醫院111年10月20日長庚院基字第1111000078號
    函附精神鑑定報告書乙件在卷可按。綜合上情，足認相對人
    確因心智缺陷，已達不能為意思表示或受意思表示之程度。
    從而，聲請人聲請對相對人為監護之宣告，為有理由，應予
    准許。
  ㈡本院參酌上開鑑定報告、聲請人之主張及本院調查結果，認
    聲請人為相對人之長女，與相對人關係密切，自適宜擔任相
    對人之監護人；而利害關係人許志強為相對人之次子，亦為
    相對人之至親，且有擔任開具財產清冊之人之意願，業據其
    到庭陳述明確（見本院111年11月22日訊問筆錄），參以相
    對人最近親屬即聲請人、利害關係人、相對人之長子許展華
    、次女許沛娟、三女許淑芬、孫子女許景茹、許允禎均同意
    由聲請人擔任相對人之監護人、利害關係人擔任會同開具財
    產清冊人，有親屬會議同意書在卷可稽。本院審酌上情，認
    由聲請人擔任監護人，應符合受監護宣告之人之最佳利益，
    爰選定聲請人為監護人，並指定許志強為會同開具財產清冊
    之人。另監護人許淑玲應依據民法第1113條準用同法第1099
    條第1項之規定，對於受監護宣告之人即相對人之財產，會
    同許志強於2個月內開具財產清冊，並陳報法院，併此敘明
    。
四、依家事事件法第164條第2項，裁定如主文。
中　　華　　民　　國　　111 　年　　12　　月　　8 　　日
                   家事法庭     法  官　黃永定  
以上正本係照原本作成。
如對本裁定抗告須於裁定送達後10日內向本院提出抗告狀。
中　　華　　民　　國　　111 　年　　12　　月　　8 　　日
                                書記官　佘筑祐